臺灣臺北地方法院交通事件裁定　　　　 94年度交聲字第211號
原處分機關　臺北市交通事件裁決所
異議人即受
處分人　　　甲○○
上列受處分人因違反道路交通管理處罰條例案件，對於臺北市交
通事件裁決所於中華民國九十四年二月十四日所為之北市裁三字
第裁22－ACV377532、北市裁三字第裁22－ACV377533號裁決聲明
異議，本院裁定如下：
    主  文
原處分撤銷。
甲○○汽車駕駛人，在交叉路口十公尺內臨時停車者，處罰鍰新
臺幣陸佰元；又汽車駕駛人駕駛汽車有違反道路交通管理處罰條
例之行為，經勤務警察制止時，不聽制止者，處罰鍰新臺幣參仟
元；並記違規點數一點。
    理  由
一、按汽車駕駛人，在交岔路口十公尺內臨時停車者，處新臺幣
    （以下同）三百元以上六百元以下罰鍰；汽車駕駛人，駕駛
    汽車有違反道路交通安全管理處罰條例之行為，經交通勤務
    警察員制止時，不聽制止者，除按各該條規定處罰外，處新
    臺幣三千元以上六千元以下罰鍰。道路交通管理處罰條例第
    五十五條第二款及第六十條第一項分別定有明文。又汽車駕
    駛人，違反同條例第六十條第一項之情形者，除依原條款處
    罰鍰外，並記違規點數一點，同條例第六十三條第一項第一
    款亦定有明文。
二、原處分意旨略以：本件受處分人即異議人甲○○於民國九十
    四年一月十七日下午三時三十分許，駕駛八一六－CL 號營
    業小客車，於臺北市○○○路臺大醫院側門出入口前繪有紅
    線禁止臨時停車處所臨時停車，經警見狀攔停告知違規事項
    ，惟受處分人未出示身份證明文件逕行駕車駛入臺大醫院計
    程車排班區，執勤員警依上開條例第七條之二規定，不服指
    揮稽查而逃逸登記車號，並以受處分人有「在交岔路口十公
    尺內臨時停車」、「違反處罰條例之行為，不聽勤務人員制
    止」等違規逕行掣單舉發，受處分人嗣於應到案日期前向原
    處分機關臺北市交通事件裁決所陳述不服舉發，經原處分機
    關函請舉發單位查處，仍認定受處分人有前開違規行為，乃
    依同條例第五十五條第二款，裁處受處分人罰鍰六百元（北
    市裁三字第裁22－ACV377532 號），並依據同條例第六十條
    第一項之規定，裁處受處分人罰鍰三千元（北市裁三字第裁
    22－ACV377533）。
三、異議人即受處分人之異議意旨略以：警方指出當天伊在中山
    南路紅線臨停，而遭執勤員警見狀「攔停」，足見伊當時並
    未停在紅線，而是在行進中；警方未依交通規則在汽車前方
    明顯地方指揮交通而是躲在醫院樹蔭下，執勤方式有疑問：
    又當時警方以身體阻擋去路而右側是人行道，左方有防阻排
    班計程車插隊圍籬，後方則有四二一－MN號計程車，故無從
    依警指揮駛離現場，而受處分人欲對員警申訴，請求准許直
    行，但卻遭該警以雙腳觸碰車子，嗣因為與該員警理論，才
    將汽車停放在紅網區云云。
四、惟查，（一）處分人上開違規行為，業據證人李振生（執勤
    員警）到庭結證陳稱：「我看到受處分人當時想進去排班，
    他停在紅網區已四、五秒，前面已經排滿進不去，我走到他
    車的右車窗示意他離開，但是我以為他沒有看見、聽到，所
    以我又走到他車駕駛座的正前方吹哨並比手勢示意他離開，
    我總共示意他三、四次請他離開，但他沒有反應，但是隔十
    幾秒後，前面排班車往前移，他就開車用前保險桿頂我的膝
    蓋二、三次，我以為他要衝撞我，我手扶槍後退，並請受處
    分人出示證件，他就下車說我妨害他做生意，並拒絕出示證
    件。」、「我有請他從左邊車道進入台大醫院，離開違規的
    地方，當時受處分人是最後一台車，後面沒有其他車，因為
    其他人看到我站在那裡，就不會進去排」、「我是看到受處
    分人車停在紅網區四、五秒，並不是行進中，我才走過去，
    受處分人車離前面鐵門有五、六十公分，只有一個人過得去
    的距離。如果車是在行進中，我是不會攔的。」等語綦詳，
    且參諸異議人客觀上確實未依據員警李振生之指示駛離禁止
    臨時停車處所，亦未出示證件供員警稽查等節，業據受處分
    人其到庭所不爭執，佐以證人李振生為執法人員，與受處分
    人素不相識，並無嫌隙，諒無設詞誣陷受處分人之理，且衡
    諸渠等於舉發當時所在位置甚為接近，應無錯將受處分人行
    進中之車輛誤看為停放在紅色禁止停放標線區之可能。又交
    通警察掣單舉發違反道路交通管理處罰條例所列之違規事實
    ，本質上為行政處分，係公務員基於職務上之權力，依法就
    特定之具體事件所為之具公法上效果之單方面行政行為，基
    於公務員為公法上行為具有公信力之原則，該行政行為當可
    被推定為真正，其據以依法處分之事實認定亦為正確無誤，
    而受處分人就其辯稱：「當時我車行進中，前面還有一部半
    車的空間，我要開進去，證人突然從旁邊跑出來站在我車頭
    ，他沒有比手勢要我離開，只比了要拿槍的動作，我緊急踩
    煞車。證人沒有示意我離開，也沒有吹哨，我請他出示警察
    證件，但是他不給我看。」等情，既未提出相關證據以供調
    查，復查無任何證據足資證明警員有捏造事實違法取締情事
    ，則值勤員警本其維護交通秩序、安全職責所為之舉發，自
    應受到合法、正確之推定。受處分人空言所辯當時並未於現
    場臨時停車，而係在行進中云云，自屬卸責之詞，不足採信
    。本件事證已臻明確，受處分人有上開違規行為，應堪以認
    定。（二）又就卷附舉發現場照片以觀，本件舉發違規之地
    點應為禁止臨時停車之交叉路口，且受處分人確有違反上開
    條例之行為，不聽值勤員警制止之事實已如前述，就此部分
    ，原處分並無違誤之處；惟按同條例第六十三條第一項第一
    款規定，汽車駕駛人有違反同條例第六十條第一項之情形並
    予記違規點數一點，原處分機關漏未裁處，適用法規顯有違
    誤之處，依法予以撤銷，由本院依法逕行裁處受處分人，並
    記違規點數一點。
四、綜上所述，受處分人確有於前揭時地，在交叉路口十公尺內
    臨時停車，並不服從交通勤務警察制止等違規行為，本件受
    處分人之異議雖無理由，惟原處分機關之處分既有前述漏未
    記點違誤，自應由本院將原處分撤銷，以受處分人有違反道
    路交通管理處罰條例第五十五條第二款、第六十條第一項之
    行為，依各該規定裁處受處分人罰鍰三百元及三千元共計三
    千六百元，並依同條例第六十三條第一項第一款規定記違規
    點數一點，爰裁定如主文第二項所示，以資適法。
據上論斷，依道路交通案件處理辦法第二十條前段，裁定如主文
。
中　　華　　民　　國　　94　　年　　6 　　月　　30　　日
                  刑事第五庭  法　官  李宜娟
以上正本證明與原本無異。
如不服本裁定，應於送達後5日內向本院提出抗告狀。
     　　                     書記官　游秀珠
中　　華　　民　　國　　94　　年　　7 　　月　　11　　日
